

PERFIL PERSONAL

Soy un desarrollador Front-End y entusiasta de la tecnología que ve el aprendizaje como algo continuo, por lo que siempre estoy aprendiendo nuevas tecnologías. Mi objetivo profesional es crear soluciones tecnológicas que ofrezcan la mejor experiencia digital a los usuarios.

CONTACTO

- Calle jose olaya 188
 Coop. universal Santa
 Anita Lima-Perú
- ricardosv46@gmail.com
- (51) 937815062
- in www.linkedin.com/in/ricard osv46
- ricardosv.netlify.app
- github.com/ricardosv46

EDUCACIÓN

Computación e informática en el instituto Computron 2017 - 2020

Eduación complementaria: Udemy - Platzi

Ingles-Centro de idiomas de la Universidad San Martin de Porres Abril 2022 - Actual

HABILIDADES

- Responsable
- Trabajo en equipo
- Autodidacta
- Autonomía
- Comunicación
- Resolutivo

TECNOLOGIAS

- HTML
- CSS
- Sass
- Javascript
- Typescript
- React is
- Next is
- Redux
- GraphQl

- Api Rest
- · Git y Github
- Tailwindcss
- React Native
- Node is
- Express
- TypeOrm
- MongoDb
- Mysql

EXPERIENCIA LABORAL

Grupo La República Publicaciones Frontend Web Developer

OCTUBRE 2022 - ACTUAL

- Desarrollo web con React Js y Next Js.
- Reparación de bugs y mantenimiento de la web.
- Uso del SSR para consumir apis con GraphQl.
- Optimización de la web.
- Implementación de nuevas funcionalidades para la web.

Softaki software solutions Frontend Developer

OCTUBRE 2021 - OCTUBRE 2022

- Desarrollo web con React Js y Next Js.
- Creación de sitios web responsive con CSS y Tailwind CSS.
- Manejo del estado con Context Y Redux.
- Consumo de API Rest con Axios y GraphQI.
- Autenticación de usuarios con JWT Tokens.